【裁判字號】    90,訴,56
【裁判日期】    900221
【裁判案由】    廢棄物清理法
【裁判全文】
臺灣板橋地方法院刑事判決                              九十年度訴字第五六號
    公  訴  人  臺灣板橋地方法院檢察署檢察官
    被      告  林東福
                謝志明
被告因違反廢棄物清理法案件，經檢察官提起公訴（八十九年度偵字第一八七一八號
）本院判決如左：
    主      文
林東福無許可證經營廢棄物清除、處理為常業，處有期徒刑壹年柒月，緩刑年。
    事      實
一、林東福（無前科紀錄）明知未向地方主管機關申請核發許可證不得從事廢棄物之
    清除、處理，竟於其靠行之宏峻環保有限公司（下稱宏峻公司）許可證有效期限
    於民國（下同）八十九年九月十五日屆滿後而處於無許可證之情況下，猶繼續經
    營廢棄物清除、處理業務，而於八十九年十月二日凌晨二時許，駕駛其所有（車
    主登記為宏峻公司）之ＱＫ－九九○號垃圾車，繼續循原訂行程，至臺北縣新莊
    市○○路一帶之各委託契約尚未到期之客戶工廠清除、處理事業廢棄物而以之為
    常業。嗣於同日五時十五分許，因所駕駛之該垃圾車之壓縮板故障，而將所載垃
    圾置於臺北縣新莊市○○路五十一號之二前路旁等待同業救援時，為警當場查獲
    。
二、案經臺北縣警察局新莊分局移送臺灣板橋地方法院檢察署檢察官偵查起訴。
    理      由
一、訊據被告林東福坦承右開犯罪事實，核與證人即宏峻公司負責人甲○○於偵查及
    本院審理中所為之證述相符，而宏峻公司之清除廢棄物許可證有效期限至八十九
    年九月十五日為止，亦經臺北縣政府環境保護局函覆敘明（見偵卷第四十頁之臺
    北縣環境保護局八十九年十一月二十日八九北環四字第六七六一九號函），此外
    ，復有現場照片四張在卷可稽；雖選任辯護人尚為被告辯護稱：被告所為僅係「
    收集」行為，且其本意亦在交由他公司代為「處理」，故應不為罪云云，惟被告
    上開「收集」、「載運」之行為，核為清除、處理事業廢棄物之犯行所涵括，是
    其所辯尚非有據；從而，本案事證已臻明確，被告犯行洵堪認定，自應依法論科
    。
二、核被告林東福所為，係犯廢棄物清理法第二十二條第三項之無許可證經營廢棄物
    清除、處理為常業罪；公訴人漏未斟酌被告之常業性質而認被告係連續犯同法第
    二十二條第二項第四款之罪，所認容有未洽，惟其基本社會事實同一，本院自得
    予以審理，並變更起訴法條，附此敘明。查被告係因前靠行之宏峻環保有限公司
    許可證有效期限於八十九年九月十五日屆至而無許可證後，繼續循原訂行程，至
    各委託契約尚未到期之客戶工廠清除、處理事業廢棄物，尚與自始均無許可證者
    有別，其犯罪情狀顯可憫恕，若依法定最低刑度處刑仍嫌過重，爰依刑法第五十
    九條之規定，酌量減輕其刑。爰審酌被告林東福之犯罪動機、目的、手段、品行
    、智識程度、所生危害及犯罪後坦承犯行，態度良好等一切情狀，量處如主文所
    示之刑。末查被告未曾受有期徒刑以上刑之宣告，此有臺灣高等法院檢察署刑案
    紀錄簡覆表在卷足憑，本院認被告受此偵審訴訟程序及刑之宣告等教訓，當益知
    警惕，應無再犯之虞，所宣告之刑以暫不執行為適當，爰併宣告緩刑三年，以啟
    自新，以勵來茲。
據上論斷，應依刑事訴訟法第二百九十九條第一項前段、第三百條，廢棄物清理法第
二十二條第三項，刑法第十一條前段、第五十九條、第七十四條第一款，判決如主文
。
本案經檢察官黃明絹到庭執行職務。
中      華      民      國       九十       年     二     月   二十一   日
                                      臺灣板橋地方法院刑事第五庭
                                          法  官  陳  鴻  清
右正本證明與原本無異。
如不服本判決應於送達後十日內向本院提出上訴狀。
                                          書記官 林  蔚  然
中      華      民      國       九十       年     二     月   二十六   日
附錄本案論罪科刑法條全文：
廢棄物清理法第二十二條：
違反第八條、第十三條第一項、第四項至第七項、第十五條、第十八條、第二十條及
第二十一條之規定，因而致人於死者，處無期徒刑或七年以上有期徒刑，得併科五百
萬元以下罰金；致重傷者，處三年以上十年以下有期徒刑，得併科三百萬元以下罰金
；致危害人體健康導致疾病者，處五年以下有期徒刑，得併科二百萬元以下罰金。
有左列情形之一者，處一年以上五年以下有期徒刑，得併科一百萬元以下
罰金︰
一  任意棄置有害事業廢棄物者。
二  事業機構未依本法規定之方式貯存、清除、處理或再利用廢棄物，致污染環境者
    。
三  未經主管機關許可，提供土地回填、堆置廢棄物者。
四  未依第二十條規定領有廢棄物清除、處理許可證或核備文件，從事廢棄物貯存、
    清除、處理，或未依廢棄物清除、處理許可證或核備文件內容貯存、清除、處理
    廢棄物者。
五  執行機關委託未取得許可證之公、民營廢棄物清除、處理機構，清除、處理一般
    廢棄物者；或明知受託人非法清除、處理而仍委託者。
六  公、民營廢棄物處理機構或執行機關未處理廢棄物，開具虛偽證明者。
無許可證經營廢棄物清除、處理為常業者，處三年以上十年以下有期徒刑，得併科三
百萬元以下罰金。
法人之負責人、法人或自然人之代理人、受僱人或其他從業人員因執行業務犯第一項
、第二項之罪者，除處罰其行為人外，對該法人或自然人科以罰金。
依本法規定有申報義務，明知為不實之事項而申報不實或於業務上作成之文書為虛偽
記載者，處三年以下有期徒刑、拘役或科或併科五十萬元以下罰金。
科罰金時，應審酌犯罪所得之利益。如所得之利益超過罰金最多額時，得於所得利益
二倍之範圍內酌量加重。
對於違反本法之行為，民眾得敘明事實或檢具證據資料，向所在地執行機關或主管機
關檢舉。主管機關或執行機關對於前項檢舉，經查證屬實並處以罰鍰者，其罰鍰金額
達一定數額時，得以罰鍰金額收入之一定比例，提充檢舉獎金。檢舉及獎勵辦法由中
央主管機關定之。
主管機關或執行機關為前項查證時，對檢舉人之身分應予保密。
事業機構清理廢棄物所生之費用應予財稅減免。凡遵守本法有關規定，績效優良者，
應予獎勵，其辦法由中央主管機關定之。


司法院資訊處製作；財團法人民間司法改革基金會備份。
